【裁判字號】    99,苗秩,14
【裁判日期】    990301
【裁判案由】    違反社會秩序維護法
【裁判全文】
臺灣苗栗地方法院簡易庭裁定            99年度苗秩字第14號
移送機關    苗栗縣警察局苗栗分局
被移送人    甲○○○○○○○○.
            丙○○○○○○○.
            乙○○○○○印尼.
            丁○○
上列被移送人等因違反社會秩序維護法案件，經移送機關以99年
2 月9 日栗警偵字第0990003615號移送審理，本院裁定如下：
    主  文
甲○○○○○○○○不罰。
丙○○○○○○○不罰。
乙○○○○○不罰。
丁○○不罰。
    事實理由及證據
一、本件移送意旨以被移送人甲○○○○○○○○、丙○○○○○○○、乙○○○○○、丁○○於下列時間、地點有違反社會秩序維護法之行為：
  (一)時間：民國99年2 月5 日23時。
  (二)地點：苗栗縣苗栗市大同里8 鄰西勢美南48號。
  (三)行為：意圖得利，與不特定人姦淫。
二、本院判斷結果：
  (一)按社會秩序維護法第80條第1 項第1 款意圖營利與人姦淫
      之規定，須以行為人已與他人成姦為必要，若尚未成姦，
      則與該條之構成要件不符。又按被告之白白不得作為有罪
      判決之唯一證據，仍應調查其他必要之證據，以察其是否
      與事實相符，刑事訴訟法第156 條第2 項定有明文；次按
      事實之認定，應憑證據，如未能發現相當證據，或證據不
      足以證明，自不能以推測或擬制之方法，以為裁判基礎；
      又認定不利於被告之事實，須依積極證據，苟積極證據不
      足為不利於被告事實之認定時，即應為有利於被告之認定
      ，更不必有何有利之證據（參見最高法院40年臺上字第86
      號及30年上字第816 號判例）。上開規定依社會秩序維護
      法第92條之規定，於違反社會秩序維護法案件自有其適用
      。
  (二)經查，本件被移送人甲○○○○○○○○及丙○○○○○○○ 於警詢時均供
      稱：「（問：警方今 (5)日於苗栗市大同里西勢美南48號
      執行妨害風化案件搜索時，你再場做何事？）我正在該處
      看電視等候與客人進行性交易做愛愛。（完成或未完成）
      」、「（問：你與客人從事性交易的金額？何人保管？）
      每次做一個客人實得新台幣700元，其他600元交付給老闆
      。」；甲○○○○○○○○ 另供稱：「（問：警方在現場查扣保險
      套156個，潤滑液4瓶，四色牌27張是否為妳所有？作何用
      途？）保險套、潤滑液都是老闆提供的，其中有2 支是我
      接客紀錄用的，作為接客時用的。」；丙○○○○○○○亦供稱：
      「（問：警方在現場查扣... 作何用途？）保險套、潤滑
      液都是老闆提供的，其中有6 支是我接客紀錄用的，作為
      接客時用的。」；被移送人乙○○○○○於警詢時供稱：「（問
      ：警方於 (5)日於苗栗市大同里西勢美南48號... 你在場
      做何事？）我正在該處等候與客人進行性交易。」、「（
      問：你與客人從事性交易金額？何人保管？）從事性交易
      一次為新台幣700 元，錢都是由老闆幫我保管。」、「（
      問：你的行動是否遭到控制？何人控制？）有的。我們3
      個人平時就在生活在那裡，苗栗市大同里西勢美南48號；
      如果我們要買東西或是要出去，都是由陳良維帶我們去，
      買完就帶我們回那裡，我們出入生活起居都是由陳良維所
      控制。」、「（問：警方在現場查扣... 作何用途？）其
      中部分保險套（詳細數量不清楚）及潤滑液1 瓶是我的，
      都是接客賣淫所使用，四色牌是用來記帳用。」；另被移
      送人丁○○於警詢時供稱：「（問：警方今 (5)日於苗栗
      市大同里西勢美南48號執行妨害風化案件搜索時，你再場
      做何事？）我正在該處等候與客人進行性交易（未完成）
      。」、「（問：妳與客人從事性交易的金額？何人保管？
      ）我與客人性交易金額為新台幣1200元，由現場負責人陳
      良維保管。」、「（警方在現場查扣保險套156 個，潤滑
      液4 瓶，四色牌27張是否為妳所有？作何用途？）部分保
      險套是我的，詳細數量我不清楚，潤滑液1 瓶是我的，四
      色牌6 張是我的其它我不清楚。」等語在卷；又依警員出
      具之偵查報告記載：職所長邱永豐、警員謝政良... 等七
      人，持苗栗地方法院99年聲搜字第000117號搜索票前往苗
      栗市大同里8 鄰西勢美南48號執行搜索，於99年2 月5 日
      23時許當場查獲印尼籍逃逸外勞甲○○○○○○○○、丙○○○○○○○ 、
      乙○○○○○等三名及本國籍女子丁○○一名，該四名女子均稱
      於該處從事賣淫工作，賣淫所得印尼籍女子每次接客新台
      幣1300元女子本身得700 元，負責人陳良維、男、70年12
      月12日生，身分證號：Ｚ000000000號，從中抽得600 元，
      本國籍女子丁○○所得為自己所有，該三名印尼籍女子均
      稱陳良維在該地點負責把風及媒介賣淫之工作。本件被移
      送人甲○○○○○○○○ 、丙○○○○○○○、乙○○○○○、丁○○等人，為警
      查獲時，並未與男客有姦淫之行為，核與社會秩序維護法
      第80條第1 項第1 款之規定被移送人須有姦淫行為之構成
      要件行為不合。又本件除上述被移送人在警訊時之自白外
      ，尚乏其他足以認定被移送人等，確有在公共場所或公眾
      得出入之場所，意圖賣淫而拉客之行為或與人在上開房間
      內為姦、宿行為之補強證據。是本件既無其他積極證據，
      足資佐證其確有移送機關所指前揭之行為，依前開說明，
      即應為有利於被移送人等之認定，其被移送行為尚屬不能
      證明。
三、依社會秩序維護法第45條第2 項，裁定如主文。
中    華    民    國    99    年    3     月    1     日
                  苗栗簡易庭  法  官  呂曾達
以上正本證明與原本無異。
如不服本裁定，得於裁定書送達之翌日起5日內，以書狀敘述理
由向本庭提起抗告。
                              書記官  劉容辰
中    華    民    國    99    年    3     月    1     日

司法院資訊處製作；財團法人民間司法改革基金會備份。
